【裁判字號】    98,上易,2821
【裁判日期】    990209
【裁判案由】    傷害
【裁判全文】
臺灣高等法院刑事判決                98年度上易字第2821號
上  訴  人  臺灣板橋地方法院檢察署檢察官
被      告  甲○○
上列上訴人因被告傷害案件，不服臺灣板橋地方法院98年度易字
第2146號中華民國98年10月5日第一審判決（起訴案號：臺灣板
橋地方法院檢察署98年度偵字第19595號），提起上訴，本院判
決如下：
    主  文
上訴駁回。
    理  由
一、本案經本院審理結果，認第一審以上訴人即被告甲○○犯刑
    法第277條第1項之傷害罪，判處拘役30日，如易科罰金，以
    新臺幣壹仟元折算壹日。認事用法及量刑均無不當，應予維
    持，並引用第一審判決書記載之事實、證據及理由（如附件
    ）。
二、檢察官循告訴人之請求上訴意旨略以：被告於前揭時地係因
    業務問題而掐告訴人脖子，告訴人因此掙扎，並未與被告拉
    扯、互毆，且被告犯後並無悔意與誠意賠償，不僅於調解委
    員會調解時拒絕賠償調解，事後亦未曾慰問告訴人，迄今尚
    未賠償告訴人，原審僅判處拘役30日，顯屬過輕云云。
三、惟查：告訴人於前揭時地有與被告拉扯、互毆一節，已據被
    告坦認在卷（見偵查卷第4頁反面、第16頁、原審卷第24頁
    反面、第26頁反面），核與證人蕭巧麗於警詢中證述情節相
    符（見偵查卷第6頁反面），且告訴人就其否認有與被告拉
    扯、互毆等，並未提出積極之事證供本院調查，以資證明其
    所述與事實相符，是原判決認定被告與告訴人係口角後拉扯
    並互毆，業已詳敘其證據取捨論斷之理由，核與論理及經驗
    法則無違。又依被告於偵查及原審審理時所述：伊願意前往
    調解委員會調解（見偵查卷第16頁至第17頁）；告訴人請求
    賠償180萬元，金額太高，伊願意賠償告訴人15,000元至18,
    000元，無法再提高賠償金額等語（見原審卷第24頁反面）
    ，足見被告犯後坦承其犯行，並確有與告訴人和解之意，然
    再參以告訴人於偵查及原審準備程序所述：伊不願與被告和
    解（見偵查卷第23頁）；伊無法接受被告願意賠償的金額，
    也不願意降低賠償金額等語（見原審卷第24頁反面），並衡
    諸告訴人向本院所提出之附帶民事損害賠償所請求之金額高
    達6,666,666元，有該刑事附帶民事起訴狀在卷可稽，顯見
    本件先是因告訴人不願和解而未能達成和解，嗣因雙方就賠
    償金額無法達成一致而無法和解，尚難認係被告犯後態度不
    佳，況原審已審酌被告無犯罪前科，素行良好，犯後又坦承
    犯行，頗有悔意，係因一時氣憤致犯本案，惡性尚非重大，
    且有意願賠償告訴人，然因金額無法達成共識致尚未和解，
    並兼衡被告犯罪之動機、目的、手段等一切情狀，原判決中
    亦已詳為說明，量刑尚無不當，經核並無違誤。檢察官以告
    訴人稱被告未與之達成和解，亦未慰問告訴人，指稱被告毫
    無悔意，既未提出積極之證據以資證明，自無可採。綜上所
    述，檢察官循告訴人之請求所為之上訴，為無理由，應予駁
    回。
據上論斷，應依刑事訴訟法第368條、第373條，判決如主文。
本案經檢察官陳國鳴到庭執行職務。
中    華    民    國    99    年     2    月     9    日
                  刑事第二十二庭審判長法  官  郭雅美
                                      法  官  洪于智
                                      法  官  李麗珠
以上正本證明與原本無異。
不得上訴。
                                      書記官  陳禹任
中    華    民    國    99    年    2     月    10    日
附錄：本案論罪科刑法條全文
刑法第277條
傷害人之身體或健康者，處3年以下有期徒刑、拘役或1千元以下
罰金。
犯前項之罪因而致人於死者，處無期徒刑或7年以上有期徒刑；
致重傷者，處3年以上10年以下有期徒刑。

司法院資訊處製作；財團法人民間司法改革基金會備份。
